臺灣臺南地方法院刑事判決　　　　　　　100年度易字第720號
公　訴　人　臺灣臺南地方法院檢察署檢察官
被　　　告　林宗民
上列被告因違反毒品危害防制條例案件，經檢察官提起公訴（一
百年度毒偵緝字第九七號、第九八號），因被告於準備程序中就
被訴犯罪事實為有罪之陳述，經本院裁定改依簡式審判程序審理
，茲判決如下：
    主  文
林宗民施用第二級毒品，處有期徒刑伍月，如易科罰金，以新臺
幣壹仟元折算壹日；又施用第二級毒品，處有期徒刑伍月，如易
科罰金，以新臺幣壹仟元折算壹日。應執行有期徒刑捌月，如易
科罰金，以新臺幣壹仟元折算壹日。
    事  實
一、林宗民前於八十八年間因二施用毒品案件，經本院裁定令入
    勒戒處所觀察、勒戒，因無繼續施用毒品之傾向，分別於八
    十八年五月三日、同年九月十五日執行完畢釋放出所，並經
    臺灣臺南地方法院檢察署檢察官於八十八年三月九日以八十
    八年度偵字第一七七三號為不起訴處分，及於同年九月十五
    日以八十八年度毒偵字第一一０號、第一九六號為不起訴處
    分確定。復於八十八年間因三犯施用毒品案件，經本院裁定
    令入勒戒處所觀察、勒戒，因有繼續施用毒品之傾向，經本
    院裁定令入戒治處所強制戒治，於八十九年十一月二十三日
    執行完畢出監，並經本院於八十九年二月二十九日以八十八
    年度易字第三一五０號判處有期徒刑六月確定（至今尚未執
    行完畢）。詎仍不知悔改，復基於施用第二級毒品甲基安非
    他命之犯意，分別於九十九年八月二十五日下午四時一分許
    採尿時起往前回溯九十六小時內某時，及同年十二月二十四
    日下午三時五分許採尿時起往前回溯九十六小時內某時，在
    其友人位於臺南市關廟區某回收場內，以將毒品放置於錫箔
    紙上燒烤方式，各施用第二級毒品甲基安非他命一次。嗣林
    宗民因另案假釋付保護管束，分別於九十九年八月二十五日
    下午及同年十二月二十四日下午至臺灣臺南地方法院檢察署
    觀護人室報到時，經採尿送驗後，結果均呈安非他命類、安
    非他命及甲基安非他命陽性反應，始查獲上情。
二、案經臺灣臺南地方法院檢察署觀護人室告發及臺南市警察局
    第四分局報告臺灣臺南地方法院檢察署檢察官偵查起訴。
    理  由
一、按本件被告林宗民所犯係死刑、無期徒刑、最輕本刑為三年
    以上有期徒刑以外之罪，其於本院訊問時就前揭被訴事實為
    有罪之陳述，經本院告知簡式審判程序之旨，並聽取其與公
    訴人之意見後，本院認無不得或不宜改依簡式審判程序進行
    之處，爰依刑事訴訟法第二百七十三條之一第一項、第二百
    八十四條之一，裁定進行簡式審判程序，並不受刑事訴訟法
    第一百五十九條第一項證據能力規定之限制，合先敘明。
二、前揭犯罪事實，業據被告於偵查及本院訊問時坦承不諱。而
    其於九十九年八月二十五日下午四時一分許在臺灣臺南地方
    法院檢察署觀護人室所採尿液，經送台灣檢驗科技股份有限
    公司以酵素免疫分析法（ＥＩＡ）初步篩檢，再以氣相層析
    質譜儀法（ＧＣ／ＭＳ）確認檢驗之結果，係呈安非他命類
    、安非他命及甲基安非他命反應一節，有該公司九十九年九
    月九日之濫用藥物檢驗報告及臺灣臺南地方法院檢察署受保
    護管束人（被告）尿液檢體監管紀錄表各一份附卷可稽；又
    被告於九十九年十二月二十四日下午三時五分許在臺灣臺南
    地方法院檢察署觀護人室所採尿液，經送上開公司以相同檢
    驗方式鑑定之結果，則係呈安非他命類及甲基安非他命陽性
    反應一情，亦有該公司一百年一月十二日之濫用藥物檢驗報
    告及臺灣臺南地方法院檢察署受保護管束人（被告）尿液檢
    體監管紀錄表各一份在卷可參，是被告上開任意性之自白，
    核與事實相符，應堪採信。
三、按毒品危害防制條例已於九十二年七月九日修正公布，於九
    十三年一月九日施行。其中第二十條、第二十三條將施用毒
    品之刑事處遇程序，區分為「初犯」及「五年內再犯」、「
    五年後再犯」。依其立法理由之說明：「初犯」，經觀察、
    勒戒或強制戒治後，應為不起訴處分或不付審理之裁定；「
    五年內再犯」者，因其再犯率甚高，原實施之觀察、勒戒及
    強制戒治既已無法收其實效，爰依法追訴或裁定交付審理。
    至於經觀察、勒戒或強制戒治執行完畢釋放後，「五年後再
    犯」者，前所實施之觀察、勒戒或強制戒治已足以遮斷其施
    用毒品之毒癮，為期自新及協助其斷除毒癮，仍適用「初犯
    」規定，始應先經觀察、勒戒或強制戒治程序。倘被告於五
    年內已再犯，經依法追訴處罰，縱其第三次（或第三次以上
    ）再度施用毒品之時間，在初犯經觀察、勒戒或強制戒治執
    行完畢釋放五年以後，已不合於「五年後再犯」之規定，但
    因既已於「五年內再犯」，顯見其再犯率甚高，原實施觀察
    、勒戒或強制戒治，已無法收其實效，即應依該條例第十條
    處罰，此有最高法院九十五年度第七次刑事庭會議決議意旨
    可資參照。查被告前於八十八年間因二施用毒品案件，分別
    經本院裁定令入勒戒處所觀察、勒戒，因無繼續施用毒品之
    傾向，分別於八十八年五月三日、同年九月十五日執行完畢
    釋放出所，並分別經臺灣臺南地方法院檢察署檢察官於八十
    八年三月九日以八十八年度偵字第一七七三號為不起訴處分
    ，及於同年九月十五日以八十八年度毒偵字第一一０號、第
    一九六號為不起訴處分確定；復於八十八年間三犯施用毒品
    案件，經本院裁定令入勒戒處所觀察、勒戒，因有繼續施用
    毒品之傾向，經本院裁定令入戒治處所強制戒治，於八十九
    年十一月二十三日執行完畢出監，並經本院於八十九年二月
    二十九日以八十八年度易字第三一五０號判處有期徒刑六月
    確定等情，有卷附臺灣高等法院被告前案紀錄表一份可按，
    則本件雖係被告於觀察、勒戒及強制戒治執行完畢釋放後五
    年後所為，然其於八十八年五月三日第一次觀察、勒戒執行
    完畢釋放後即已再犯並三犯施用毒品案件，依前揭最高法院
    決議，應認被告之再犯率甚高，實施觀察勒戒及強制戒治已
    無法收其實效，亦不合於毒品危害防制條例第二十條「五年
    後再犯」之規定，仍應依該條例第十條第二項之規定論處。
    是本件事證明確，被告施用第二級毒品犯行堪以認定，應予
    依法論科。
四、按甲基安非他命係屬毒品危害防制條例第二條第二項第二款
    所規定之第二級毒品。是核被告所為，均係犯毒品危害防制
    條例第十條第二項之施用第二級毒品罪。其於施用前持有毒
    品甲基安非他命之低度行為，均為其施用毒品之高度行為所
    吸收，不另論罪。又其所犯上開二罪間，犯意各別，行為互
    殊，應予分論併罰。爰審酌被告前有多次施用毒品前科，素
    行不良，有臺灣高等法院被告前案紀錄表一份附卷可考，其
    於九十八年六月十五日因另案假釋出監後，於保護管束期間
    仍再犯本案，顯見被告戒除毒癮之意並不堅定，且並無悔意
    ，惟施用毒品仍屬自戕行為，及其犯後坦承犯行，態度良好
    ，公訴人求刑定應執行刑有期徒刑七月顯屬過輕等一切情狀
    ，分別量處如主文所示之刑，並諭知易科罰金之折算標準，
    且定其應執行刑，以示懲儆。
據上論斷、應依刑事訴訟法第二百七十三條之一第一項、第二百
九十九條第一項前段，毒品危害防制條例第十條第二項，刑法第
十一條前段、第五十一條第五款、第四十一條第一項前段，判決
如主文。
本案經檢察官王惠芬到庭執行職務。
中    華    民    國   100    年    8     月    16    日
                  刑事第五庭  法  官  劉秀君
以上正本證明與原本無異。
如不服本判決應於收受本判決後10日內向本院提出上訴書狀，並
應敘述具體理由。其未敘述上訴理由者，應於上訴期間屆滿後20
日內向本院補提理由書狀（均須按他造當事人之人數附繕本）「
切勿逕送上級法院」。
                              書記官  曾盈靜
中    華    民    國   100    年    8     月    16    日
附錄法條：
毒品危害防制條例第10條
施用第一級毒品者，處 6 月以上 5 年以下有期徒刑。
施用第二級毒品者，處 3 年以下有期徒刑。